臺灣臺中地方法院刑事判決　　　　　　　94年度易字第1044號
公　訴　人　臺灣臺中地方法院檢察署檢察官
被　　　告　甲○○
　　　　　　　　　　（現羈押於臺灣臺中看守所）
上列被告因竊盜案件，經檢察官提起公訴（九十四年度偵字第七
一九五號）及移送併辦（九十四年度偵字第一二八八二號），經
本院合議庭裁定由受命法官獨任進行簡式審判程序，判決如下：
    主    文
甲○○連續攜帶兇器竊盜，累犯，處有期徒刑壹年貳月。扣案之
Ｔ字型尖口起子支、鑰匙貳支均沒收。
    犯罪事實
一、甲○○曾於民國九十年間，因竊盜及偽造文書案件，經本院
    以九十年度易字第三一四九號判決判處有期徒刑十月、八月
    ，並定其應執行有期徒刑一年六月確定，經入監執行後，於
    九十三年四月六日假釋出監，並於九十三年八月十九日因假
    釋付保護管束期滿，假釋未經撤銷而執行完畢；詎仍不知悔
    改，復基於意圖為自己不法所有之概括犯意，先於九十四年
    四月十日凌晨二時許，持其所有客觀上對人之生命、身體、
    安全構成威脅而具有危險性，足供兇器使用之Ｔ字型尖口起
    子一支及非屬兇器之鑰匙一支，在臺中縣沙鹿鎮公路局天橋
    下，見陳春蘭所有供丙○○使用之車牌號碼ＰＡ－四二二三
    號自小客車（原於九十四年二月二十日下午五時許，停放在
    臺中市○區○○路與福龍街口遭竊）停放該處已久，遂欲以
    該支Ｔ字型尖口起子撬開車門鎖入內發動引擎竊取該車，惟
    尚未破壞前，該車門即已開啟，其乃改以鑰匙發動引擎而竊
    取該部自小客車得逞；得手後，旋將該部自小客車駛往臺中
    縣梧棲鎮○○路旁，將該車原懸掛之二面車牌卸下，並改懸
    掛其所有之車牌號碼三四０七－ＦＨ號車牌二面，供平日代
    步使用；嗣於同年四月十四日下午四時三十分許，在臺中市
    ○區○○路二段十八巷四十五號前為警查獲，並扣得其所有
    之Ｔ字型尖口起子及鑰匙各一支。又於同年七月二十九日凌
    晨二時許，持其所有客觀上對人之生命、身體、安全構成威
    脅而具有危險性，足供兇器使用之Ｔ字型尖口起子二支及非
    屬兇器之鑰匙一支，在臺中市○○路○段五十九號前，以Ｔ
    字型尖口起子破壞乙○○所有之車牌號碼Ｂ五－七六四０號
    自小客車之車門鎖及電門鎖（毀損部分未據告訴）後，進入
    車內再以鑰匙發動引擎之方式，將該車竊駛離該處得逞；再
    於同年八月六日凌晨二時許，在臺中市○○區○○路二段一
    二０號前，持前開Ｔ字型尖口起子二支及鑰匙一支，以前述
    竊取車牌號碼Ｂ五－七六四０號自小客車之方式（毀損部分
    亦未據告訴）竊取停放該處，丁○○所有之車牌號碼Ｅ八－
    八五七０號自小客車，得逞後供己代步使用；嗣於同年八月
    八日晚上十一時許，甲○○駕駛前開竊得之車牌號碼Ｅ八－
    八五七０號自小客車，為警在臺中市○○區○○路二段二一
    二巷預立三村停車場內查獲，並扣得其所有之上開Ｔ字型尖
    口起子二支及鑰匙一支；另依甲○○之供述，前往臺中市○○街○○道附近，起出上開車牌號碼Ｂ五－七六四０號自小
    客車一輛（業已發還乙○○）。
二、案經臺中市警察局刑警隊報告臺灣臺中地方法院檢察署檢察
    官偵查起訴，暨同署檢察官移送併案審理。
    理    由
一、上揭犯罪事實，業據被告甲○○於警詢、偵查中及本院審理
    時坦承不諱，核與被害人丙○○、乙○○及丁○○於警詢中
    指述之被害情節相符，且有九十四年八月八日查獲時拍攝之
    現場照片八幀、扣案物之照片二幀、車牌號碼三四０七－Ｆ
    Ｈ號、ＰＡ－四二二三號及Ｂ五－七六四０號之車籍作業系
    統－查詢認可資料各一紙、車牌號碼ＰＡ－四二二三號及Ｅ
    八－八五七０號之車輛竊盜、車牌失竊資料個別查詢報表－
    查詢車輛認可資料各一紙、車牌號碼Ｅ八－八五七０號之車
    輛車牌失竊作業－查獲車輛認可資料及被害人丙○○、乙○○及丁○○分別立具之贓物認領保管單（收據）各一紙在卷
    可參，復有被告所有供竊盜使用之Ｔ字型尖口起子共計三支
    及鑰匙共計二支扣案足資佐證，本件事證明確，被告竊盜犯
    行堪予認定。
二、按刑法第三百二十一條第一項第三款之攜帶兇器竊盜罪，係
    以行為人攜帶兇器竊盜為其加重條件，此所謂兇器，其種類
    並無限制，凡客觀上足對人之生命、身體、安全構成威脅，
    具有危險性之兇器均屬之，且祇須行竊時攜帶此種具有危險
    性之兇器為已足，並不以攜帶之初有行兇之意圖為必要（最
    高法院七十九年度臺上字第五二五三號判例要旨可供參照）
    。查被告自承於竊取被害人丙○○使用之車牌號碼ＰＡ－四
    二二三號自小客車時，有攜帶扣案之Ｔ字型尖口起子一支，
    且有持扣案之另二支Ｔ字型尖口起子破壞被害人乙○○及丁○○所有之上開車輛之車門鎖及電門鎖，而扣案之三支Ｔ字
    型尖口起子，一端尖銳，質地堅硬，為金屬材質之銳器，有
    照片二幀在卷可參，且經本院當庭勘驗屬實，客觀上足對人
    之身體、生命、安全構成威脅，顯均係具有危險性之兇器；
    故核被告所為，係犯刑法第三百二十一條第一項第三款之攜
    帶兇器竊盜之加重竊盜罪。再被告先後三次攜帶兇器之加重
    竊盜犯行，時間緊接、方法相同，顯係基於概括犯意為之，
    為連續犯，爰依刑法第五十六條之規定以一罪論，並依法加
    重其刑。查被告前曾於九十年間，因竊盜及偽造文書案件，
    經本院以九十年度易字第三一四九號判決判處有期徒刑十月
    、八月，並定其應執行有期徒刑一年六月確定，經入監執行
    後，於九十三年四月六日假釋出監，並於九十三年八月十九
    日因假釋付保護管束期滿，假釋未經撤銷而執行完畢，其於
    五年以內再犯本件有期徒刑以上之罪，為累犯，應依刑法第
    四十七條規定加重其刑，並遞加重之。爰審酌被告犯罪之動
    機、目的、手段，素行不佳，有臺灣臺中地方法院檢察署刑
    案資料查註紀錄表及臺灣高等法院被告全國前案紀錄表各一
    紙在卷可稽，及其不思以己力獲取報酬，而以竊盜行為，獲
    取不法之利益，破壞社會秩序甚鉅，犯罪所生之損害自屬重
    大，量刑本不宜輕縱，惟參被告犯後坦承犯行，知所悔悟，
    態度良好等一切情狀，量處如主文所示之刑，以示懲儆。扣
    案之Ｔ字型尖口起子三支及鑰匙二支，均係被告所有，且供
    犯本件竊盜犯罪所用之物，業據被告供明在卷，爰依刑法第
    三十八條第一項第二款併予宣告沒收。另扣案之車牌號碼三
    四０七－ＦＨ號車牌二面，雖係被告所有，然非供本件竊盜
    犯罪所用之物，且非屬違禁物，爰不併為沒收之諭知，附此
    敘明。
據上論斷，應依刑事訴訟法第二百七十三條之一第一項、第二百
九十九條第一項前段，刑法第五十六條、第三百二十一條第一項
第三款、第四十七條、第三十八條第一項第二款，判決如主文。
中　　華　　民　　國　　94　　年　　9 　　月　　28　　日
                  刑事第十三庭  法  官  許月馨
上正本證明與原本無異。
如不服本判決，應於送達後十日內向本院提出上訴狀（須附繕本
），上訴於臺灣高等法院臺中分院。
中　　華　　民　　國　　94　　年　　9 　　月　　29　　日
                                書記官  詹東益
附錄論罪科刑法條
刑法第三百二十一條：
　犯竊盜罪而有左列情形之一者，處六月以上、五年以下有期徒
  刑：
　一　於夜間侵入住宅或有人居住之建築物、船艦或隱匿其內而
　　  犯之者。
　二　毀越門扇、牆垣或其他安全設備而犯之者。
　三　攜帶兇器而犯之者。
　四　結夥三人以上而犯之者。
　五　乘火災、水災或其他災害之際而犯之者。
　六　在車站或埠頭而犯之者。
　前項之未遂犯罰之。
